臺灣新北地方法院刑事裁定
111年度單禁沒字第167號
聲  請  人  臺灣新北地方檢察署檢察官
被      告  江宸豐



上列聲請人因被告違反毒品危害防制條例案件（110年度毒偵緝
字第645號、第857號、第858號、第859號），聲請單獨宣告沒收
（110年度聲沒字第725號），本院裁定如下：
    主  文
扣案如附表所示之物均沒收銷燬。
   理  由
一、聲請意旨略以：被告施用第二級毒品案件，經臺灣新北地方
    檢察署檢察官以110年度毒偵緝字第645號、第857號、第858
    號、第859號為不起訴處分確定。惟附表所示毒品經鑑驗為
    第二級毒品等，有附表所示鑑定書可參，因係屬毒品危害防
    制條例第2條第2項第2款所定之違禁物，爰依法聲請單獨宣
    告沒收銷燬等情。
二、按違禁物得單獨宣告沒收，刑法第40條第2項定有明文；而
    甲基安非他命核屬毒品危害防制條例第2條第2項第2款所規
    定之第二級毒品，屬違禁物，不問屬於犯罪行為人與否，應
    依毒品危害防制條例第18條第1項前段之規定沒收銷燬；又
    用以直接包裹或盛裝毒品之包裝或容器，因與上開毒品密切
    接觸，依現今採行之鑑驗技術，無法與其盛裝之毒品完全析
    離，自應併依毒品危害防制條例第18條第1項前段之規定宣
    告沒收銷燬之。
三、經查：被告前㈠於民國（下同）109年9月15日9時許，在址設
    桃園市○○區○○路000號之貴都城市商旅506室內，因施用第二
    級品甲基安非他命案件；㈡於109年2月28日23時許，在新北
    市○○區○○路00○00號2樓租屋處，因施用甲基安非他命案件；
    ㈢於109年10月14日採尿前96小時內某時許，以不詳方式施用
    甲基安非他命案件；㈣於109年8月26日10時採尿前96小時內
    某時許，以不詳方式施用甲基安非他命、大麻案件；前經本
    院以109年度毒聲字第794號裁定送勒戒處所觀察、勒戒後，
    認無繼續施用毒品之傾向，於110年11月9日執行完畢釋放出
    所。並由臺灣新北地方檢察署檢察官以110年度毒偵緝字第6
    45號、第857號、第858號、第859號為不起訴處分確定，有
    上開不起訴處分書1份在卷可稽。而本件扣案如附表編號1所
    示之物，經由內政部警政署刑事警察局以氣相層析質譜儀法
    、核磁共振分析法鑑定，檢出第二級毒品甲氧基甲基安非他
    命成分，有內政部警政署刑事警察局109年4月1日刑鑑字第1
    090023747號鑑定書1紙附卷可憑（見臺灣新北地方檢察署10
    9年度毒偵字第1588號卷《下稱毒偵1588卷》第63頁）；又扣
    案如附表編號2、3所示之物，經由交通部民用航空局航空醫
    務中心以氣相層析質譜儀法鑑定，檢出第二級毒品甲基安非
    他命成分，有交通部民用航空局航空醫務中心109年3月30日
    航藥鑑字第0000000號毒品鑑定書1紙附卷可憑（見毒偵1588
    卷第65頁）。又扣案如附表編號4所示之物，經送請交通部
    民用航空局航空醫務中心鑑定，經乙醇沖洗，檢出第二級毒
    品甲基安非他命成分，有交通部民用航空局航空醫務中心10
    9年3月30日航藥鑑字第0000000號毒品鑑定書1紙附卷可憑（
    見毒偵1588卷第65頁）。足見該玻璃球吸食器內沾有微量之
    甲基安非他命，客觀上難以全數刮除，無析離之必要，應整
    體視為扣案之第二級毒品【註：附表編號4為玻璃球吸食器5
    組，經送驗內含有第二級毒品甲基安非他命殘渣成分，有上
    開毒品鑑定書附卷，雖檢察官漏未聲請沒收銷燬，惟依據上
    開規定法院自應依法宣告沒收銷燬之，附此敘明】。綜上，
    上開扣案物均屬毒品危害防制條例第2條第2項第2款所列之
    第二級毒品，均屬違禁物，是聲請人所為聲請，核屬正當，
    應予准許。
據上論斷，應依刑事訴訟法第455條之36第2項，毒品危害防制條
例第18條第1項前段，刑法第40條第2項，裁定如主文。
中　　華　　民　　國　　111 　年　　3 　　月　　1 　　日
                  刑事第二十六庭  法  官  黎錦福
上列正本證明與原本無異。
如不服本裁定，應於裁定送達後5日內敘明抗告理由，向本院提
出抗告狀。
                                  書記官   羅采蘋 
中　　華　　民　　國　　111 　年　　3 　　月　　1 　　日
附表：
編號 扣案毒品品項 數量/重量 毒品成分 鑑定書、檢驗報告 備註 1 疑似MDMA 8包（驗前總淨重52.58公克，隨機抽取1包鑑定，取1.50公克鑑定用罄；驗餘總淨重51.08公克）。 第二級毒品甲氧基甲基安非他命。 內政部警政署刑事警察局109年4月1日刑鑑字第1090023747號鑑定書。 臺灣新北地方檢察署109年度毒偵字第1588號卷第63頁。 2 白色透明結晶塊 3袋（驗前總淨重11.6350公克，取樣0.0334公克鑑定用罄；驗餘總淨重11.6016公克） 第二級毒品甲基安非他命。 交通部民用航空局航空醫務中心109年3月30日航藥鑑字第0000000號、第0000000Q號毒品鑑定書。 臺灣新北地方檢察署109年度毒偵字第1588號卷第65頁、第66頁。 3 淡棕色透明結晶 1袋（驗前淨重5.2960公克，取樣0.0412公克鑑定用罄；驗餘淨重5.2548公克） 第二級毒品甲基安非他命。   4 玻璃球吸食器 5組（微量不及磅秤） 第二級毒品甲基安非他命。